【裁判字號】    99,簡上,73
【裁判日期】    990827
【裁判案由】    債務人異議之訴
【裁判全文】
臺灣臺中地方法院民事判決    99年度簡上字第73號
上  訴  人  乙○○
訴訟代理人  甲○○
被上訴人    丙○○
上列當事人間請求確認本票債權不存在等事件，上訴人對於中華
民國99年1月22日本院沙鹿簡易庭98年度沙簡字第484號民事第一
審簡易判決提起上訴，經於民國99年8月6日言詞辯論終結，本院
合議庭判決如下：
    主      文
上訴駁回。
第二審訴訟費用新臺幣壹仟伍佰元由上訴人負擔。
    事實及理由
壹、上訴人於原審起訴主張：兩造前於民國98年4月11日（嗣改
    稱98年3月間）訂立砂石買賣契約，被上訴人交付上訴人新
    臺幣（下同）20萬元供為定金，同時要求上訴人須交付面額
    各為10萬元之本票3紙予被上訴人作為契約解約時上訴人所
    應返還之定金擔保。嗣後，雙方於98年4月30日合意解除上
    開砂石買賣契約，上訴人已返還被上訴人20萬元，惟被上訴
    人卻僅返還上訴人所簽發之上開3紙本票中之2紙本票，並聲
    稱另紙發票日97年4月11日、票面金額10萬元、票據號碼CH2
    68151、到期日97年4月18日之本票（下稱系爭本票）為第三
    人所持有中，而託詞不歸還上訴人。被上訴人嗣更持系爭本
    票向鈞院民事執行處對上訴人之財產聲請強制執行（鈞院98
    年度執字第15462號給付票款強制執行事件）。系爭本票既
    係供為解除系爭砂石買賣契約後上訴人所應返還予被上訴人
    之20萬元定金之擔保而簽發，上訴人業已返還該20萬元定金
    予被上訴人，則兩造間已無定金返還之債權債務關係存在，
    該本票債權債務關係亦不存在，惟因被上訴人執系爭本票准
    予強制執行之裁定為執行名義，而聲請就上訴人之財產為強
    制執行。為此，爰依強制執行法第14條第2項之規定提起債
    務人異議之訴，訴請撤銷鈞院98年度執字第15462號給付票
    款強制執行事件之執行程序、另請求確認兩造間系爭本票債
    權不存在，及判命被上訴人應將系爭本票返還上訴人等語。
    另於上訴程序中陳稱：
    （一）兩造前於98年3月間，就坐落臺中縣新社鄉○○段大
          南小段1102地號土地（下稱系爭1102地號土地）上之
          砂石，訂立系爭砂石買賣契約。原審所據之證人徐淵
          澄及丁○○之證言，除就先交付定金20萬元後再交付
          3紙本票之順序一節相符外，其餘證言內容皆不一致
          ，且證人丁○○係以受雇工人之身分出庭作證，然證
          人丁○○實係被上訴人之合夥人，所為證言自不可採
          。至於上訴人於系爭1102地號土地進行排水溝整建工
          程為警於97年1月19日調查及移送檢察官偵辦一案（
          臺灣臺中地方法院檢察署97年度偵字第6349號），與
          兩造於98年3月間就系爭1102地號土地所成立之系爭
          砂石買賣契約無關，此參諸被上訴人自承系爭砂石買
          賣契約係於97年3日中旬才確定及97年度偵字第6349
          號不起訴處分書所示之現場工人有多人與證人丁○○
          所證稱伊僅找綽號「豆干」之工人一人前去開闢道路
          不符，自可知悉。
    （二）前因兩造間交付定金及本票之時點，距今已有二年之
          久，加以雙方未立書據，故上訴人原本無法有一清楚
          之記憶，僅能指明交付定金之日期約略為本票開立日
          期。惟上訴人於原審中業以書狀更正：定金交付之日
          期為本票開立日期97年4月前一個月左右即97年3月間
          ，嗣因被上訴人於97年4月間以給付上訴人20萬元訂
          金為由，要求提供擔保，上訴人始應被上訴人之要求
          ，開立3紙面額各為10萬元的本票，之所以會開立3紙
          本票，係因被上訴人表示渠有股東3人，所以要求開
          立3紙本票，上訴人雖僅收受20萬元定金，但想說將
          來契約履行後，本票就可取回，乃應被上訴人之要求
          而開立3紙面額合計30萬元之本票。
    （三）被上訴人雖聲稱系爭本票係作為損害賠償之用途，但
          並未敘明為何定金交付之同時，契約尚未有解除原因
          ，何以系爭本票即作為損害賠償用途？且確認法律關
          係不存在之訴，主張法律關係存在之一方應負舉證責
          任，另執票人主張發票人因借款而簽發支票時，如發
          票人抗辯未收受借款時，就票據原因關係是否成立之
          爭執，應由執票人就借款已經交付之事實負舉證責任
          。本件被上訴人僅一再以推測之語，論述之，卻未負
          擔舉證責任，甚至有證人對本案之了解程度，超越被
          上訴人之不合理情形，足認被上訴人所言系爭本票為
          損害賠償用途云云，並不實在。
    （四）系爭本票既僅為契約解除後上訴人所應返還予被上訴
          人之20萬元定金之擔保而簽發，而上訴人業已返還該
          20萬元定金予被上訴人，則兩造間已無定金返還之債
          權債務關係存在，系爭本票之原因債權債務關係，自
          不復存在，被上訴人前執系爭本票准予強制執行之裁
          定為執行名義，而聲請就上訴人之財產所為之強制執
          行，業已終結。為此，爰不再訴請撤銷執行程序，而
          僅聲明：(一)、廢棄原判決關於駁回上訴人後開之訴部
          分之裁判。(二)、確認兩造間之系爭本票債權不存在，
          及被上訴人應將系爭本票返還上訴人等語。
貳、被上訴人則以：兩造口頭成立砂石買賣契約，約定被上訴人
    給付價金20萬元後，得在上訴人所提供之系爭1102地號土地
    內採取砂石外運轉售。被上訴人為開挖及運送系爭1102地號
    土地內之砂石，必須先行開闢砂石車之通行便道，以便進入
    上訴人所提供之土地內採取砂石，另需僱用工人進行土石篩
    選。詎上訴人所提供被上訴人採取砂石之系爭1102地號土地
    ，上訴人原係向主管機關以「整地」為由而申請動工，非經
    主管機關之同意，不得將系爭土地內之砂石移至他處或為處
    分。此項限制，為被上訴人所不知，上訴人亦未於系爭砂石
    買賣契約成立時告知被上訴人。嗣被上訴人擬就所採取之砂
    石為他運處分時，為臺中縣警察局東勢分局東興派出所員警
    稽查發現，並將被上訴人移送檢察官偵辦。上訴人自知理虧
    ，乃於97年4月11日與被上訴人合意解除系爭砂石買賣契約
    ，除同意返還被上訴人前所給付之定金20萬元外，並另同意
    賠償被上訴人已投入之人力工資及開闢道路費用損害10萬元
    ，合計30萬元。因上訴人一時無法籌措30萬元之現金，乃先
    行開立面額各為10萬元到期日均為97年4月18日之本票3紙，
    交付被上訴人。嗣至97年4 月18日上訴人僅償還其中之20萬
    元，被上訴人乃將其中之2紙本票交還上訴人，其餘之10萬
    元，雖經被上訴人多次催討，上訴人均不願償還，被上訴人
    始持系爭本票向鈞院聲請本票准予強制執行裁定及為民事強
    制執行之聲請。上訴人主張兩造間之系爭本票債權不存在及
    訴請上訴人應將系爭本票返還上訴人等語，並非有理，其訴
    應予駁回。另於上訴程序中陳稱：系爭本票係上訴人於雙方
    合意解除系爭砂石買賣契約之同時，交付予被上訴人，因被
    上訴人為處理砂石，曾僱工進行整地，此經證人丁○○到庭
    作證，另系爭本票之交付實際過程，亦有證人徐淵澄可證。
    是包含系爭本票在內之合計3紙本票，確係上訴人為擔保其
    所應返還被上訴人之定金20 萬元及應允賠償被上訴人因解
    除系爭砂石買賣契約所受之損害10萬元而行簽發，否則上訴
    人豈有溢價簽發10萬元本票交付被上訴人之理。另上訴人聲
    稱兩造係於97年4月30日解除系爭砂石買賣契約，又稱係於
    雙方簽訂系爭砂石買賣契約之同時即行簽發到期日均為97年
    4月18日之3紙本票，則無異使被上訴人於系爭砂石買賣契約
    尚未合意解除前，即預先取得擔保本票並得據以提示，此一
    說法顯無法令人信服，上訴人所陳，不值採信。系爭10萬元
    本票確係供為擔保被上訴人所受損害之賠償無疑，上訴顯無
    理由，爰聲明：駁回上訴等語。
、原審審理結果認為：上訴人所稱上開3紙本票係於97年4月11
    日兩造簽訂系爭砂石買賣契約時所簽發，其目的在於提供將
    來雙方解除系爭砂石買賣契約時，上訴人所應返還被上訴人
    之20萬元定金之擔保一語，核與證人徐淵澄、丁○○所證：
    兩造訂立系爭砂石買賣契約，被上訴人曾交付20萬元定金予
    上訴人受領，嗣因上訴人無法繼續提供砂石，雙方遂於97年
    4月11日在證人徐淵澄家中協議解除系爭砂石買賣契約，當
    日上訴人並簽發面額各為10萬元之本票3紙（合計30萬元）
    交付被上訴人收執，其中之20萬元是為返還定金之用，另10
    萬元則是賠償被上訴人因系爭砂石買賣所已投入之工資損害
    等語不符。又上訴人聲稱兩造係於97年4月30日始行合意解
    除系爭砂石買賣契約，又主張係於97年4月11日訂立系爭砂
    石買賣契約之同時即行簽發系爭到期日均為97年4月18日之3
    紙本票交付被上訴人一節，無異使被上訴人於系爭砂石買賣
    契約實際解除之前，即得持以提示兌現，顯然不合常情為由
    ，而認上開3紙本票應係上訴人於兩造間合意解除系爭砂石
    買賣契約之同時所簽立，並供為上訴人所應返還被上訴人之
    定金20萬元及應允賠償被上訴人因系爭砂石買賣契約解除所
    受之損害擔保，被上訴人自得享有系爭本票之票據債權而駁
    回上訴人於原審所為之主張。
肆、法院得心證之理由：
    （一）兩造所不爭執之事項：
          (1)、兩造曾就系爭1102地號土地上之砂石，口頭成立
              系爭砂石買賣契約，被上訴人依約交付20萬元予
              上訴人收受。
          (2)、上訴人曾簽立發票日均為97年4月11日面額各為1
              0萬元到期日均為97年4月18日之3紙本票，交付
              被上訴人收執。
          (3)、系爭砂石買賣契約嗣經兩造合意解除，上訴人嗣
              返還被上訴人20萬元定金，並取回上開3紙本票
              中之2紙本票。
          (4)、被上訴人嗣據上開3紙本票中所尚未交還上訴人
              之系爭10萬元本票（票據號碼CH268151），向本
              院對上訴人為本票准予強制執行裁定之聲請（97
              年度司票字第11332號），並據該准許裁定為執
              行名義，對上訴人之財產為強制執行之聲請（98
              年度執字第15462號），該執行程序業已終結，
              被上訴人未受清償。
    （二）兩造所爭執之爭點如下：
          (1)、上訴人所簽發之系爭10萬元本票（票據號碼CH26
              8151）及業已取回之另外2紙本票，其票據原因
              關係為何？
          (2)、被上訴人就系爭10萬元本票與上訴人間是否有上
              訴人所主張之本票債權不存在情事？
          (3)、如系爭本票債權不存在，則被上訴人應否將系爭
              10萬元本票（票據號碼CH268151）返還上訴人？
    （三）本院判斷如下：
          (1)、經查，系爭1102地號土地之登記所有權人即訴外
              人陳主文為上訴人之妻舅，上訴人前於96年8、9
              月間以辦理系爭1102地號土地之水土保持為由，
              向臺中縣政府申請在系爭1102地號土地上開挖整
              地及調整土地高程，經臺中縣政府派員現場勘查
              後，僅准其順應原地形利用，設置排水溝（長約
              200公尺、寬度1公尺、開挖整地面積200平方公
              尺、挖填土石方量300立方公尺），而否准其另
              為其他開挖整地以調整土地高程一節，有臺中縣
              政府96年8月29日府農水字第0960244275號函、9
              6年9月28日府農水字第0960262784號函附於臺灣
              臺中地方法院檢察署97年度偵字第6349號偵查卷
              第32、33頁可參。
          (2)、次查，系爭1102地號土地嗣於97年1月19日經民
              眾檢舉，而為臺中縣警察局東勢分局東興派出所
              員警會同臺中縣新社鄉公所人員查獲有訴外人宋
              明印操作挖土機在現場開挖砂石，並由訴外人吳
              哲隆、李信達駕駛砂石車將土石外運至臺中縣新
              社鄉○○街○段3-10號旁空地堆置。經另於97年
              1月24日會同臺中縣政府水土保持課人員及上訴
              人同至現場勘查後，認為確有土石外運行為，乃
              將全案於97年2月25日移送臺灣臺中地方法院檢
              察署檢察官偵辦（97年度偵字第6349號）一情，
              亦有臺中縣警察局東勢分局刑案偵查卷宗（中縣
              東警偵字第00970001940號）所附相關紀錄可稽
              。
              、訴外人李信達於該刑事案件警訊中供承：「
                  …我是經由嘉崧有限公司我老闆說是乙○○
                  叫我們公司車子的…（問：該山坡地地主是
                  何人…）他們都說是乙○○，但實際是何人
                  我不知道…」（見該刑案偵查卷宗中縣東警
                  偵字第00970001940號第31頁）。
              、訴外人宋明印亦供承：「…是一位蔡先生叫
                  我，他說是乙○○僱用我們…是蔡先生約我
                  們在工地附近等候，然後有一位男子帶我們
                  到現場，我不知道是何人…」（見該刑案偵
                  查卷宗中縣東警偵字第00970001940號第37
                  頁）。
              、證人戊○○於該刑案偵查中，經警通知而至
                  東勢分局偵查隊陳稱：伊為嘉崧企業有限公
                  司之負責人，警方於97年1月19日在新社鄉
                  ○○段大南小段1102地號土地查獲之車號74
                  3-RG大貨車伊公司司機李信達所駕駛…（見
                  該刑案偵查卷宗中縣東警偵字第0097000194
                  0號第43頁）。另於本院準備程序中到院結
                  證：「我是從事砂石買賣，有時也會去挖掘
                  ，不過比較少，大部分是做買賣。（法官問
                  ：砂石買賣有無與被上訴人合作過？）這次
                  是第一次。當初是被上訴人找我說我們兩人
                  每人出十萬元的定金合作挖砂石…我沒有和
                  丙○○去過地主家，但是有跟他去過介紹人
                  家…我們是到仲介人家裡去，當時我拿十萬
                  元給丙○○，丙○○再拿十萬元，合起來二
                  十萬元交給乙○○。當天就是我、丙○○、
                  乙○○，還有一個朋友丁○○也在場…交完
                  錢後我有去過一次，那時已經開始在開挖了
                  …乙○○有說他們只提供土地，砂石的開挖
                  及運送是由我們自己負責的…（法官問：遭
                  取締後，你在警訊時所述是否實在？）警訊
                  時當然要照實講」。
              、兩造對雙方乃係就系爭1102地號土地上砂石
                  ，口頭成立砂石買賣契約一節，復不爭執。
                  另上訴人對上開臺中縣政府函文，於原審98
                  年12月16日言詞辯論期日中亦陳稱：「當時
                  因為3個管理機關有不同意見，所以我們決
                  定不施作排水溝工程，所以與被告（指被上
                  訴人）終止契約…」。
              、證人徐淵澄於原審99年1月8日言詞辯論期日
                  到庭結證：「我是兩造的朋友，97年4月11
                  日原告（指上訴人）在我家交付3張本票給
                  被告（指被上訴人）…當天兩造是因為無法
                  開採砂石，所以約在我家商討如何解決，結
                  果原告（指上訴人）當場開發30萬元的本票
                  給被告（指被上訴人）」。
              、臺中縣警察局東勢分局係於97年2月25日將
                  全案移送臺灣臺中地方法院檢察署偵辦（97
                  年度偵字第6349號），該署檢察官係於97年
                  4月2日傳訊上訴人到庭應訊一節，有報告書
                  、檢察官辦案進行單及訊問筆錄附於偵查卷
                  內可證。參諸上開各情及各相關證人之證言
                  ，綜合研判，本院因認兩造應係在97年1月
                  間即就系爭1102地號土地上之砂石，口頭成
                  立砂石買賣契約，並非上訴人原所主張之系
                  爭買賣契約成立日期97年4月11日，亦非嗣
                  所更正之成立日期97年3月間云云。另依上
                  開刑案偵查內容，足認被上訴人及其合夥人
                  戊○○業已派工進行系爭1102地號土地上之
                  道路及土石之挖掘工作，但為臺中縣警察局
                  東勢分局東興派出所員警會同新社鄉公所人
                  員於97年1月19日稽查制止，再經會勘而認
                  有土石外運行為後，將全案移送臺灣臺中地
                  方法院檢察署檢察官偵辦及傳訊，兩造乃確
                  知就系爭1102地號土地上之砂石所成立之系
                  爭砂石買賣契約，業已無法繼續履約，始於
                  97年4月11日證人徐淵澄家中合意解除系爭
                  砂石買賣契約。上訴人所稱臺中縣警察局東
                  勢分局東興派出所員警於97年1月19日稽查
                  並將全案移送臺灣臺中地方法院檢察署檢察
                  官偵辦一案，與系爭砂石買賣契約無關云云
                  ，核非可採。原審所為兩造於訂立系爭砂石
                  買賣契約，被上訴人交付20萬元定金予上訴
                  人受領，嗣因上訴人無法繼續提供砂石，雙
                  方遂於97年4月11日在證人徐淵澄家中協議
                  解除系爭砂石買賣契約，並於當日由上訴人
                  簽發面額各為10萬元之本票3紙交付被上訴
                  人收執之認定，核無違誤。
          (3)、再查，上訴人雖另主張其所簽發之系爭10萬元本
              票（票據號碼CH268151）及業已取回之另外2紙
              本票，僅係供為契約解除後，上訴人所應返還與
              被上訴人之20萬元定金之返還擔保云云。惟查：
              、兩造係在97年1月間就系爭1102地號土地上
                  之砂石，口頭成立砂石買賣契約，被上訴人
                  交付20萬元定金予上訴人受領，並派工進行
                  道路開闢及土石挖掘，嗣為警移送臺灣臺中
                  地方法院檢察署檢察官偵辦，兩造確知系爭
                  砂石買賣契約業已無法繼續履約，乃於97年
                  4月11日證人徐淵澄家中合意終止系爭砂石
                  買賣契約一節，已如前述。則兩造協議解除
                  系爭砂石買賣契約之時，對上訴人所應返還
                  之定金金額僅為20萬元一情，應有認知，按
                  理上訴人僅開立面額合計20萬元之本票交付
                  被上訴人即可，其何須開立面額合計30萬元
                  本票？再者，縱認上訴人所述：因被上訴人
                  聲稱渠股東有3人而要求開立3紙本票一語屬
                  實，然被上訴人亦僅需將20萬元定金均分為
                  3紙本票（面額各為66,666元、66, 667元及
                  66,667元）簽立即可，又何須溢價10萬元而
                  開立面額各為10萬元合計30萬元之3紙本票
                  ？所述開立面額合計30萬元之3紙本票僅係
                  供20萬元定金返還之擔保一語，實與常情有
                  違。
              、證人丁○○於本院準備程序中到院結證：「
                  …被上訴人97年農曆年過完年後，被上訴
                  人有給我工作做…被上訴在97年農曆過年前
                  打電話給我，當時他要我找怪手車幫他開一
                  條比較大一點的路，原本就有一條路可供一
                  台大卡車出入，他要我拓寬一倍，讓兩台大
                  卡車可以同時出入。那個土地是在新社中興
                  嶺一座廟的附近…我就找一位姓陳的人去做
                  ，他的綽號叫「豆干」（台語），現在我找
                  不到他了，當時農曆過年前作4、5天，過年
                  後作7、8天，費用一共15萬多元…當時我只
                  有幫他找怪手車而已，我並沒有幫他找砂石
                  車…我只是進行現場的道路開闢及整地而已
                  。當時丙○○有告訴我們要怎麼做就聽張信
                  義的，當時丙○○有介紹那個人就是乙○○
                  ，要怎麼做，就是乙○○在現場指示我們，
                  我們就照他的指示來做…後來有員警有來跟
                  「豆干」說沒有申請不可以挖，「豆干」跟
                  我說後，我就說那不可以挖了，警察並沒有
                  來找我作筆錄…「豆干」沒有做之後，大約
                  十幾天左右被上訴人來跟我算錢，我拿到錢
                  後再付給「豆干」…（法官提示97偵6349號
                  卷附第11-12頁相片，是否就是你去整理的
                  土地？）答：我去整地的那塊地就是照片上
                  的這塊土地，不過當時上面沒有種香蕉…許
                  秀清一開始找我的時候有說工錢由乙○○、
                  丙○○各付一半…工作結束後我就找丙○○
                  要錢，他總共付給我15萬多元…他（指被上
                  訴人）要跟我算錢時，我問他，『乙○○不
                  是要付一半嗎？』，丙○○告訴我說乙○○
                  有開給他三張各十萬元的本票，當時丙○○
                  告訴我當初他和另一個人各付了十萬元給張
                  信義，所以乙○○還他們二十萬，另外的十
                  萬元就是乙○○要付的工錢…（法官問：除
                  了領這工錢外，有無與丙○○合夥？）答：
                  沒有，我只有幫他做工而已…我也沒有跟許
                  秀清的股東接觸過，他只有告訴我說另外的
                  10萬元出資是一位蔡先生…（法官問：97年
                  過年前後，丙○○、乙○○找你去做時，有
                  無告訴過你這裡之前曾經被警察來查獲過？
                  ）答：丙○○、乙○○找我去做時，並沒有
                  告訴過我這裡先前曾經被警察來查獲過…」
                  。
              、證人戊○○於本院準備程序中另結證：「…
                  後來丙○○告訴我，被警察取締，不能再挖
                  了，丙○○就去跟乙○○溝通，他回來後告
                  訴我說我們付的定金會還我們，另外還會給
                  我們當初開路的怪手的費用…丙○○說張信
                  義開票給他…」。
              、參諸各該證人上開證言，足認上訴人於97年
                  4月11日簽發系爭10萬元本票（票據號碼CH2
                  68151）及其業已取回之另外2紙本票，其原
                  因關係，乃係緣於系爭砂石買賣契約因故無
                  法繼續履約，兩造乃於97年4月11日合意解
                  除系爭砂石買賣契約，並就上訴人對所應返
                  還被上訴人之定金20萬元及就被上訴人已投
                  入之相關工資及費用損害，達成協議，上訴
                  人應允分擔其中之10萬元損害，始行簽發上
                  開3紙面額合計30萬之本票交被上訴人收執
                  。被上訴人此部分所為答辯，應屬可採；而
                  上訴人所為各該主張，復非合理。從而，原
                  判決認上開3紙本票乃係上訴人於兩造合意
                  解除系爭砂石買賣契約之同時所簽立，並供
                  為上訴人所應返還予被上訴人之定金20萬元
                  及應允賠償被上訴人因契約解除所受之損害
                  10萬元之擔保，被上訴人自得享有系爭10萬
                  元本票之票據債權為由，而據以駁回上訴人
                  於原審中所為之主張，核其認事用法，並無
                  違誤。
伍、綜上所述，上訴人簽發系爭10萬元本票（票據號碼CH268151
    ）及其業已取回之另外2紙本票之原因關係，乃係緣於系爭
    砂石買賣契約為檢警偵辦而無法繼續履約，經兩造於97年4
    月11日合意解除系爭砂石買賣契約時，除就上訴人所應返還
    被上訴人之定金20萬元部分外，另就被上訴人已投入之相關
    工資及費用損害，上訴人應允分擔其中之10萬元損害，始行
    簽發上開3紙面額合計30萬之本票，供為應於97年4月18日為
    清償之擔保。本件上訴人嗣僅給付被上訴人20萬元，尚有10
    萬元尚未給付，則系爭10萬元本票（票據號碼CH268151）之
    原因關係債權自未消滅而仍存在。從而，上訴人訴請確認系
    爭本票之債權不存在及請求被上訴人將系爭本票返還上訴人
    之主張，並非有據，不應准許。原審為上訴人敗訴之判決，
    核無不合；上訴意旨指摘原判決不當，求予廢棄改判，為無
    理由，所為上訴，應予駁回。
陸、本件事證已臻明確，兩造其餘攻擊防禦方法與舉證，核與判
    決結果無影響，爰不逐一論述，附此敘明。
柒、據上論結，本件上訴為無理由，依民事訴訟法第436條之1第
    3項、第449 條第1項、第78條，判決如主文。
中    華    民    國    99    年    8     月    27    日
                  民事第四庭  審判長法  官  楊國精
                                    法  官  張國華
                                    法  官  林宗成
上正本證明與原本無異。
本判決不得上訴。
中    華    民    國    99    年    8     月    27    日
                                    書記官

司法院資訊處製作；財團法人民間司法改革基金會備份。
